# “工程结算”为什么属于负债科目

提问人：wufaxian 时间：2019-05-27 04:09:31
答:工程结算属于负债类科目. 是核算施工完成向业主开出工程价款结算单办理结算的价款.
工程结算
(一) 本科目核算企业 (建造承包商) 根据建造合同约定向业主办理结算的累计金额.
(二) 本科目可按建造合同进行明细核算.
(三) 企业向业主办理工程价款结算, 按应结算的金额, 借记” 应收账款”
等科目, 贷记本科目.
合同完工时, 应将本科目余额与相关工程施工合同的” 工程施工” 科目对冲, 借记本科目, 贷记” 工程施工” 科目.
(四) 本科目期末贷方余额, 反映企业尚未完工建造合同已办理结算的累计金额.
—————乙方开了工程结算单给甲方，乙方工程款没收到。怎么反而多了一笔负债？
这笔负债的债主是谁？怎么理解呢？
—————资产负债表日这个科目有余额，计入资产负债表的其他应付款吗？

回答人：chenyiwei
工程结算本身并不是负债类科目，而是在报表列报时将同一项建造合同的工程结算、工程施工两者余额相抵，如净额在借方则列入存货，即累计已提供的建造服务的公允价值高于已结算价款的差额；如净额在贷方则列报为预收账款，即累计已提供的建造服务的公允价值低于已结算价款的差额，代表对应于已结算价款的尚需提供的建造服务。
另外，这是原建造合同准则下的处理方法，新的收入准则下的会计处理和列报都已有所不同，请参考新准则应用指南的相应内容。